臺灣高等法院刑事判決　　　　　　94年度上重更(一)字第35號
上　訴　人
即　被　告　甲○○
選任辯護人　王聰明律師
上列上訴人因違反毒品危害防制條例等案件，不服臺灣桃園地方
法院93年度重訴字第66號，中華民國94年 1月26日第一審判決（
起訴案號：臺灣桃園地方法院檢察署93年度偵字第13322號），
提起上訴，本院判決後，經最高法院發回，本院判決如下：
    主  文
原判決撤銷。
甲○○共同運輸第一級毒品，處無期徒刑，褫奪公權終身。
扣案之海洛因壹佰伍拾玖包（總淨重肆壹伍點貳柒公克）沒收
銷燬之；透明塑膠包裝袋壹佰伍拾玖只（重肆零壹點零陸公克）
、掛毯條（藍色小掛毯、紅色大掛毯、藍色大掛毯各壹條，含
其內紅色織布各貳條）、黑色大行李箱壹個及ＭＯＴＯＲＯＬＡ
牌行動電話壹支（不含其內門號0000000000號ＳＩＭ
卡）均沒收。
    事  實
一、甲○○與姓名不詳，年約五十餘歲之泰國籍男子（簡稱泰國
    男子Ａ），均明知海洛因係毒品危害防制條例第二條第二項
    第一款所定之第一級毒品，不得任意持有、運輸，且係行政
    院依懲治走私條例第二條第四項授權公告之「管制物品項目
    及其數額」所列甲項第四款之管制進出口物，不得私運進口
    。渠等竟於不詳時地，共同基於以空運夾藏方式運輸、私運
    第一級毒品海洛因進入臺灣地區之犯意聯絡，先由甲○○於
    民國九十三年八月十二日搭乘長榮航空公司BR067號班機至
    泰國曼谷市，於翌（十三）日搭車至泰國北部某地，投宿於
    該處之金城酒店後，甲○○並至金城酒店旁該泰國男子Ａ經
    營之攤位碰面數次，嗣於同年月十八日晚間，甲○○攜帶其
    在當地購買，預備供運輸毒品海洛因所用之黑色大行李箱一
    個，至該泰國男子Ａ之攤位，由該泰國男子Ａ將其已預先將
    海洛因一百五十九包（總淨重四三一五. 二七公克，純度百
    分之六六．五三，純質淨重二八七○．九五公克；每包其外
    均包以一只透明塑膠包裝袋，共計一百五十九只，重四○一
    ．○六公克）分別夾藏固定於其內之掛毯三條（藍色小掛毯
    一條，45ｘ65公分，其內有紅色織布二條固定，織布內藏置
    海洛因十五包；紅色大掛毯一條，83ｘ128公分，內有紅色
    織布二條固定，織布內藏置海洛因七十二包；藍色大掛毯一
    條，85ｘ13 5公分，其內有紅色織布二條固定，織布內藏置
    海洛因七十二包）放置於前開行李箱之底層，其上再覆以甲
    ○○於當地購買之地毯一條及衣服等以資掩飾。該泰國男子
    Ａ並告知甲○○返回臺灣下機後有知情之姓名、年籍不詳之
    成年臺灣男子（以下簡稱臺灣男子Ｂ）會在機場入境大廳持
    一書寫其姓名之牌子前來接應，泰國男子Ａ並另交付甲○○
    ＭＯＴＯＲＯＬＡ牌行動電話一支（門號為0000000000號，
    係九十三年八月十一日由不詳之人，在臺灣地區以BUNLA
    NRAION IH之名義租用），供甲○○下機後與臺灣男子Ｂ聯
    繫交付毒品事宜，並指示甲○○與該男子通話，以「吃飽了
    沒」之暗語確認雙方之身分，另以「我還沒有吃飽」為事情
    敗露已遭查獲之暗語。
二、旋甲○○於九十三年八月十九日上午將前述藏置海洛因毒品
    之黑色大行李箱以隨機拖運方式，先自泰北地區搭機至曼谷
    市，再於當日下午自曼谷市搭乘長榮航空公司BR068號班機
    返回臺灣，而於當日晚間十時許自桃園中正國際機場入境臺
    灣地區，而運輸、私運前開管制進口物品毒品海洛因進入臺
    灣地區。同（十九）日晚間十時十七分三十六秒，甲○○在
    行李轉盤區等待提取前述行李箱時，該負責接應之臺灣男子
    Ｂ即以0000000000號（同係九十三年八月十一日由不詳之人
    ，在臺灣地區以「BUNLA NRAIONIH」之名義租用）行動電話
    撥打甲○○持用之前開0000000000號行動電話，查詢其通關
    情形。同（十九）日晚間十時二十分許負責前開班機託運行
    李Ｘ光儀器檢查之台北關稅局稽查組關員姚志鵬、內政部警
    政署航空警察局（以下簡稱航警局）安檢人員劉佩綾於Ｘ光
    檢查時，發現甲○○託運之前開黑色大行李箱（行李條編號
    ＢＲ877335）內疑似有不明物體，乃於填製「Ｘ光檢查儀注
    檢行李報告表」，將該行李箱放回輸送帶上，並至旅客領取
    行李之轉盤區監視。迨甲○○提取前述行李箱至中正國際機
    場二期航空站入境檢查室九號免申報（綠色）通關時，劉
    佩綾乃向當時在該檢查室八號應申報（紅色）行李檢查關
    員陳金龍告知該件行李Ｘ光檢查情形，陳金龍乃要求甲○○
    改至八號櫃檢查。陳金龍於開箱檢視時，發現前述三條掛
    毯之厚度稍厚，與常情有異，乃對其中藍色小掛毯進行初步
    檢查，發覺其觸感與甲○○告知內襯係「草蓆」之觸感不同
    ，且自掛毯角落車縫比較鬆動處發現其內部有強力膠之痕跡
    ，乃要求甲○○將前開掛毯割開以便對內部檢查，惟甲○○
    未表同意，陳金龍乃依職權將該藍色小掛毯邊割開少許，而
    露出白色粉末，經當場取樣測試，呈現毒品海洛因陽性反應
    。其後陳金龍及其他海關暨航警局安檢人員即詢問甲○○如
    何交付及接應者之資料時（同日晚間十時三十九分十二秒）
    ，前述臺灣男子Ｂ再次以0000000000號行動電話撥打甲○○
    持用之0000000000號行動電話查詢其通關情形，海關及安檢
    人員在旁暗示甲○○應配合不能洩露口風，惟甲○○見事情
    敗露，遂於與該男子通話並談論有關通關情形之過程中，告
    知對方「我還沒有吃飽（台語）」等語，即將電話掛斷。陳
    金龍見狀認甲○○突然冒出與有關通關情形不相干之談話內
    容，當場心生懷疑，旋與其他海關及航警局人員將甲○○及
    其所有攜帶之行李（包含前述託運之黑色大行李箱及其攜帶
    登機之粉紅色小行李箱）帶至海關辦公室詳查，結果發現前
    述三條掛毯內之紅色織布中共夾藏前述一百五十九包之海洛
    因粉末，因而查獲本案，並扣得前述海洛因（包括包裝塑膠
    袋一百五十九只）及其所有供運輸海洛因所用之黑色大行李
    箱一個、供運輸海洛因所用之掛毯三條（含每條掛毯內之紅
    色織布二條）及ＭＯＴＯＲＯＬＡ牌行動電話一支（含門號
    為0000000000號ＳＩＭ卡1張）。嗣雖經安檢人員於機場內
    外搜查，因該臺灣男子Ｂ已逃匿無蹤而無查獲。
三、案經內政部警政署航空警察局移送臺灣桃園地方法院檢察署
    檢察官偵查起訴。
    理  由
一、訊之上訴人即被告甲○○矢口否認有運輸及走私管制物品海
    洛因進口之犯行，辯稱：伊去泰國散心，而至泰國當地夜市
    購買之行李箱係為了裝運自己所購之私人物品；因其受當地
    泰國男子之委託，幫忙攜帶掛毯回臺灣，該泰國男子並告稱
    ，回臺灣接伊並取掛毯之人會請伊吃飯，就用「吃飽了沒」
    來確認雙方身分，回臺後因在機場遭查獲毒品，該接機之男
    子來電，問候伊吃飯了沒，伊因被警查獲攜帶毒品入境，心
    情不佳，便回答，「我還沒有吃飽」，然後電話就掛斷，伊
    有主動告知海關人員掛毯係受別人委託攜帶，伊自始不知掛
    毯內夾藏毒品情事等語。經查：
二、被告甲○○確有以掛毯夾藏方式，攜帶第一級毒品海洛因進
    入臺灣地區一節：
  (一)被告於九十三年八月十二日搭乘長榮航空公司BR067號班機
    至泰國曼谷市，並搭乘同年月十九日下午長榮航空公司BR06
    8號班機返台，當日晚間十時許被告入境後，經查驗人員於
    託運行李Ｘ光儀器檢查時，發現被告拖運之黑色大行李箱內
    疑似有不明物體，乃予以監視並通知海關人員對該件行李予
    以檢查，其後在該行李箱內最下層之三條掛毯夾層內查獲一
    百五十九包白色粉末（包括塑膠袋）等情，業據被告於歷次
    偵審時坦承在卷（偵卷第7至13頁、40至42頁，原審聲羈卷
    第2至10頁，原審卷(一)第10頁、原審卷(二)第7頁、本院上訴卷
    第40、123頁，本院卷第26頁），並經證人即查緝本案之航
    警局安檢人員劉佩綾、陳金龍證述明確（原審卷(二)第8至12
    頁、21至23頁），復有台北關稅局扣押貨物、運輸工具收據
    及搜索筆錄、行李牌號碼條、訂位紀錄、臺北關稅局稽查組
    Ｘ光檢查儀注檢行李報告表、旅客入出境紀錄查詢表、甲○
    ○護照、扣案黑色大行李箱、掛毯及白色粉末之照片十紙、
    台中聯誠旅行社訂位紀錄影本等件附卷（偵卷第20、23至34
    頁）暨前述之白色粉末一百五十九包、黑色大行李箱一個、
    掛毯三條（含每條掛毯內之紅色織布二條）及ＭＯＴＯＲＯ
    ＬＡ牌行動電話一支（含門號為0000000000號ＳＩＭ卡1張
    ）扣案可稽。
  (二)扣案之白色粉末一百五十九包經送法務部調查局鑑定結果，
    均檢出含有第一級毒品海洛因成分，驗餘淨重四三一五．二
    七公克（純度百分之六六．五三，純質淨重二八七○．九五
    公克；透明塑膠包裝袋一百五十九只，重四○一．○六公克
    ）等情，有該局93年10月8日調科壹字第080008176號鑑定通
    知書在卷可按（原審卷(一)第175頁）。綜上(一)(二)，被告甲○
    ○有以夾藏方式，自泰國泰北地區，經由泰國曼谷市私運、
    運輸第一級毒品海洛因進入臺灣地區一節，堪以認定。
三、被告於攜帶上開行李箱入境前，已知情行李箱內夾藏毒品一
    節：
    被告甲○○雖辯稱：伊係受當地泰國男子委託，幫忙攜帶掛
    毯回臺，泰國男子並告知伊與接機並取掛毯之人以「吃飽了
    沒」來確認雙方身分，回臺後，該接機之男子來電，問候伊
    吃飯了沒，伊因遭查獲攜帶毒品入境，心情不佳，便回答，
    「我還沒有吃飽」，然後電話即掛斷，伊有主動告知海關人
    員掛毯係受別人委託攜帶，伊自始不知掛毯內夾藏毒品情事
    等語。然查：
  (一)被告之行李經安檢人員開箱檢視發現系爭三條掛毯內夾藏白
    色粉末，經當場取樣測試，呈現海洛因陽性反應，其後安檢
    等人員即詢問被告如何交付及接應者之資料時，該接機之臺
    灣男子Ｂ以手機查詢被告通關情形，安檢等人員在旁暗示甲
    ○○不能洩露口風，惟甲○○於與該名男子談論其正取行李
    準備出關時，竟冒出與準備出關之談話毫無關聯而顯突兀之
    「我還沒有吃飽（台語）」之內容，嗣於機場內未查獲被告
    所稱之舉牌（書寫甲○○姓名牌子）接機之人，亦查無接機
    之車輛等情，業據證人陳金龍於原審結證在卷，並為被告所
    是認（偵卷第10、11頁，原審卷(二)第23、26頁）。矧觀諸被
    告當時既已遭查獲其夾藏大量毒品海洛因入境，於斯時已令
    已身陷遭重典懲處之困境，衡情，果係於不知情情狀而幫他
    人攜帶掛毯情事，為求澄清，當繫於接機之相關人士之出面
    說明，被告自必配合海關人員而急於誘使該人出面釐清案情
    ，焉有於接獲該人電話後反告稱「我還沒有吃飽（台語）」
    等語即切斷聯絡通路，致該人逃離現場而查無所獲，舉止顯
    悖常情，起人疑竇至明。被告對上開情形，雖供稱：因為泰
    國男子交代伊跟接機之人以「吃飽了沒有」作為確認身分之
    對否，所以對方來電問伊「吃飽了沒」，伊當時很生氣，所
    以就說「我還沒有吃飽」，即將電話掛掉等語（原審卷(二)第
    25 、26頁）。依被告上開供詞，其與臺灣男子Ｂ接觸時，
    必須以「吃飽了沒」之暗語確認彼此身分，然被告如係單純
    為泰國男子Ａ攜帶掛毯，被告本應訊問泰國男子Ａ，接機男
    子之姓名、年籍、電話等身分資料，並無必要以如此暗語表
    達方式來確認身分，所辯未符常情；又被告供稱：泰國男子
    告知臺灣接機之人，會拿寫有其姓名之牌子來接機，並請其
    吃飯，對方來電時告稱開墨綠色車在停車場（偵卷第10、54
    頁，原審卷(一)第15、16頁），茍被告單純受託攜物，該臺灣
    男子Ｂ於不知被告已遭查獲之情形下，既已積極二次來電查
    詢被告出關之情形，被告復已依約告稱刻正提領行李準備出
    關，衡情，對方自必依原定計畫接機領物，何以於被告告稱
    「我還沒有吃飽」等語後，竟然棄待領之物不顧而人車均遍
    尋無著，復未再與被告為任何聯繫，足徵被告所稱「我還沒
    有吃飽」等語，應係泰國男子Ａ告稱雙方約定事情敗露之暗
    語，所辯難以採信。
  (二)再被告入境時持用之ＭＯＴＯＲＯＬＡ牌行動電話一支（含
    門號為0000000000號ＳＩＭ卡1張）係泰國男子Ａ於交付前
    述三條掛毯時一併交付被告，供其下機後與前來拿取掛毯者
    之Ｂ男聯繫之用。被告入境下機後，於同日晚間十時十七分
    三十六秒等待提領行李箱時曾接獲該男子以0000000000號行
    動電話來電查詢，嗣被告遭查獲後之同日晚間十時三十九分
    十二秒台北關人員盤問接應者資料時，該男子再以同一行動
    電話第二次來電查詢等情，業據被告坦承在卷，並有台灣大
    哥大股份有限公司93年10月8日法警字第09352124號函檢附
    之0000000000號行動電話雙向資料查詢表及93年11月18日法
    警字第09355880號函檢附之0000000000號行動電話雙向資料
    查詢表各一份在卷可憑（原審卷(一)第120、121、214、216頁
    ）。依前開資料查詢表顯示，前述二門號之申請資料已滅失
    ，惟依基本資料顯示，該二門號均係九十三年八月十一日（
    即被告出國之前一日）以「BUNLA NRAIONIH」之名義以預付
    卡方式租用，其帳單地址均係「台中縣大雅鄉○○路○段二
    六○號」，惟查無所謂「BUN LA NRAIONIH」其人之相關入
    出境資料等情，亦有內政部警政署航空警察局93年10月13日
    航警刑字第0930028518號函檢附之雙向通聯調閱查詢單及入
    出境查詢結果可稽（原審卷(一)第127、129、131、199、214
    、215頁），再前述二門號自租用後至同年十月五日止，除
    被告持用之0000000000號門號於九十三年八月二十日零時三
    十六分三十六秒及四十八分十三秒曾撥打0000000000號二次
    （依偵卷第11頁警訊筆錄顯示，此二通電話係警方人員為查
    明該手機門號而撥打）外，僅於案發當日被告下機等待提領
    行李時（即前述第一次通話）起，至翌（二十）日凌晨零時
    四分二十秒止有互相通話十四次之情形，其餘時間均無通話
    （使用）之紀錄，綜上，堪證前述二門號係專供此次運輸毒
    品聯繫使用至明。
  (三)又查依調查局於九十三年七月間根據九十三年上半年國內毒
    品交易實證資料研析顯示：九十三年上半年國內海洛因每公
    斤之「大盤」平均價格最低為新台幣（下同）二百七十一萬
    元、最高為三百四十一萬元，「中盤」平均價格最低為四百
    七十三萬元，最高為六百五十八萬元及「小盤」平均價格最
    低為四百十八萬元，最高為七百十一萬元，有該局93年11月
    24日調緝參字第09300461450號函檢附之九十三年上半年國
    內海洛因買賣平均價格表一份在卷可參（原審卷(一)第208 、
    209頁）。本件扣案之海洛因，依其純質淨重二八七○．九
    五公克計算，其於九十三年上半年在臺灣地區之大盤價格在
    七百七十八萬元至九百七十九萬元之間，中盤價格在一千三
    百五十八萬元（原審誤載一千五百三十七萬）至一千八百八
    十九萬元之間，小盤價格在一千二百萬元至二千零四十一萬
    元之間。被告受託攜帶此批價值數百萬元，甚至上千萬元之
    毒品，遠自泰北地區運輸至臺灣地區，委託被告之泰國男子
    Ａ，若非與被告間基於共謀犯罪之信任關係，焉會甘冒毒品
    於運輸過程中之遺失甚或毀損之風險，率將如此鉅額價值之
    貨物交付予一相識不及一周，見面僅二、三次，年籍等資料
    均不詳，姓名是否真實亦未確定之來路不明之外國人運送至
    臺灣之理。
  (四)至被告於原審雖辯稱：（九十三年八月）十七日可能泰國男
    子太太給伊拍照；十八日泰國男子請餐館老闆給伊二人拍相
    ，伊也有留名片地址給該泰國男子等語（原審卷(二)第104頁
    ），即泰國男子Ａ曾二度對其拍相留存，故無虞被告不將拖
    運之物品交出等情。惟被告對究有無留其相關身分資料予泰
    國男子Ａ一節，被告於警訊及初次偵訊時均未提及其有將年
    籍等資料告知泰國男子之情事（偵查卷第6至14、40至42頁
    ）；其後之偵訊時則稱：伊有留名片（姓名、地址、電話）
    給泰國男子（偵卷第54頁）；於原審初次訊問時改稱：伊沒
    有留給泰國男子伊臺灣之地址、電話，因伊怕麻煩，所以請
    他朋友直接來接（機），該泰國男子人沒有對伊照相（原審
    卷(一)第16、19頁）；其後於原審又稱：吃飯之攤位老闆有幫
    伊、泰國男子及他自己三個人合拍了五、六張照片；伊第二
    次去買東西的時候，伊也將名片給泰國男子，他看了一下，
    也看到伊的職業；伊名片給他，他說沒有看過臺灣的護照，
    伊印象中他也有將伊的名片與護照對照過；十八日當天照相
    所以可能不怕伊跑掉等語（原審卷(一)第158頁）。其前後之
    陳述不一，真實性已堪質疑，析諸被告就此點歷次陳述，警
    訊及初次偵訊時，對此無任何之陳述；其後偵訊時則稱有留
    名片（姓名、住址、電話）；於原審第一次訊問時先稱有給
    姓名，但未給住址、電話，亦未照相；嗣又稱攤位老闆有照
    相，且泰國男子有看名片、護照並為核對；於原審復再為補
    充，泰國男子之太太前一日也可能有照相等之情形可知，其
    陳述顯係事後為掩飾前詞，而一再為填補漏洞之詞，均不足
    採信。綜上各情，被告辯稱，其不知掛毯內有海洛因等語，
    要係事後卸責之詞，不足採信。
  (五)末查，本院經被告甲○○之請求，囑託法務部調查局於九十
    四年十月二十七日在該局第六處，以「控制問題法」「混合
    問題法」對其實施測謊鑑定：被告關於：(1)渠自泰國搭機返
    台時不知道系案掛毯中夾藏有毒品，(2)渠不是為了謀取利益
    而運送毒品返台等問題，經測試均呈情緒波動反應，研判有
    說謊。而本案施測人吳家隆調查員於八十八年四月完成測謊
    專業基礎訓練課程後即正式從事測謊工作迄今，具備測謊專
    業能力。該局測謊作業係依循美國測謊協會所制定之「測謊
    標準作業準則」進行，所有案件均先對受測人身心狀況進行
    調查評估。本案受測人（即被告）受測時意識清楚，身心狀
    態無任何異常情形，在該局專業測謊室施測，儀器運作正常
    ，施測環境未受任何干擾等情，此有法務部調查局94年10月
    28 日調科參字第09400487100號測謊到告書及鑑判說明其形
    成上開研判結果之依據，暨被告測謊問卷及生理紀錄圖等影
    本資料可佐（本院卷第79至87頁）。依此情形，本件測謊程
    序之要件並未欠缺，上開測謊鑑定結果自有證據能力。按測
    謊鑑定，係依一般人在說謊時，會產生遲疑、緊張、恐懼、
    不安等心理波動現象，乃利用測謊儀器將受測者之上開情緒
    波動反應情形加以記錄，用以判別受測者供述之真實性，倘
    受測者愈想壓抑其謊言所產生之情緒，則在測謊儀器上愈會
    產生明顯之情緒波動反應，反之，則無此不實之波動反應。
    從而測謊鑑定結果，如就被告否認犯罪有不實之情緒波動反
    應時，自得供審判上之參酌。本件依被告供述情節經測謊之
    結果，並參酌上開所陳各情，亦足以證明被告甲○○所辯其
    事前不知情、未參與運輸及私運海洛因進口之情詞，顯不足
    採信。至被告於本院以其前開測謊時精神萎頓及因未飲水致
    口渴而影響施測之結果，聲請再為測謊鑑定及請求調查毒品
    集團成員一節。惟徵之前開所陳測謊鑑定過程均符合要件各
    節，測謊鑑定之結果，復與前開論證情節相符，自得採為佐
    證；另前開二手機門號之聲請資料已滅失，復查聲請人「BU
    NLA NRAIONIH」之相關入出境資料等情，業據本院論載如前
    三(二)之理由，所請均核無必要；再被告於本院前審請求給予
    時間，找出證人為其作證（本院上訴審第47頁），惟其並未
    提出具體之證人資料供查證，且迭至本院審理之時仍無相關
    資料可供憑查，亦難為有利之證據。是以，本件事證明確，
    被告運輸及私運管制進口之第一級毒品犯行，均已經證明，
    應依法論科。
四、論罪之理由：
  (一)按海洛因為毒品危害防制條例第二條第二項第一款所定之第
    一級毒品，且屬行政院依懲治走私條例第二條第四項授權公
    告之「管制物品項目及其數額」所列甲項第四款之管制進出
    口物品。核被告自泰國運輸、私運第一級毒品海洛因進入臺
    灣地區，係犯毒品危害防制條例第四條第一項運輸第一級毒
    品罪及懲治走私條例第二條第一項私運管制物品進口罪。被
    告持有毒品海洛因之低度行為，為運輸毒品之高度行為所吸
    收，不另論罪。被告運輸、私運管制進口之毒品海洛因來台
    ，係一行為而觸犯運輸第一級毒品罪及私運管制物品進口罪
    ，係屬想像競合犯，應從較重之運輸第一級毒品罪處斷。
  (二)又被告與泰國男子Ａ間就前述犯行有直接之犯意聯絡，已如
    前述。至於被告與臺灣男子Ｂ間雖無證據證明其二人於案發
    前有直接之接觸或聯絡，惟按共同正犯之意思聯絡，原不以
    數人間直接發生者為限，即有間接之聯絡者，亦包括在內（
    最高法院九十二年度臺上字第五四０七號判決參照）。前述
    臺灣男子Ｂ既係負責接應、領取該夾藏海洛因毒品掛毯之人
    ，且於被告入境後即撥打泰國男子Ａ交付被告之行動電話門
    號與被告聯絡，並於第二次通話中得知情況有異，即逃離現
    場不敢出現，堪認其就運輸毒品之事與泰國男子Ａ間有犯意
    聯絡，揆之上開判決意旨，被告與臺灣男子Ｂ間就本件犯行
    亦有犯意聯絡。是被告與泰國男子Ａ、臺灣男子Ｂ間就前述
    犯行有犯意之聯絡及行為之分擔，均為共同正犯。
五、原判決撤銷及科刑之理由：
  (一)原判決以被告甲○○罪證明確，據以論科，雖非無見，惟原
    判決就被告甲○○與泰國男子Ａ間，就上開犯行係於不詳時
    地事先行謀議一節未予論及，已有未合；另就被告與臺灣男
    子Ｂ間係以「我還沒有吃飽」為事情敗露已遭查獲之暗語部
    分，未予認定說明，亦有未洽。被告上訴意旨仍執前詞否認
    犯罪，固無足取，惟原判決既有可議，自應由本院將原判決
    予以撤銷改判。
  (二)爰審酌被告甲○○夥同共犯為圖不法利益，率而將危害國人
    身心健康至鉅之毒品海洛因運輸來台，且運輸之毒品重達淨
    重四公斤餘，數量龐大，如流入市面，勢將對人民身體健康
    及社會治安危害深鉅，暨其之品行、智識程度、犯罪後否認
    犯行圖卸刑責等一切情狀，量處無期徒刑，併依法宣告褫奪
    公權終身。
  (三)扣案之海洛因一百五十九包（總淨重四三一五．二七公克）
    係屬第一級毒品，應依毒品危害防制條例第十八條第一項前
    段規定，諭知沒收銷燬之；透明塑膠包裝袋一百五十九只（
    重四○一．○六公克）、黑色大行李箱一個均係被告所有，
    暨掛毯三條（藍色小掛毯、紅色大掛毯、藍色大掛毯各一條
    ，含每條掛毯內之紅色織布各二條）及ＭＯＴＯＲＯＬＡ牌
    行動電話一支（不含門號0000000000號ＳＩＭ卡一張，該Ｓ
    ＩＭ卡依電訊公司與客戶之約定，仍屬電訊公司所有，非客
    戶所有，故不得諭知沒收）均係共犯泰國男子Ａ所有，交付
    被告均係供夾藏、運輸毒品海洛因所用之物，自均應依同條
    例第十九條第一項前段規定諭知沒收。
  (四)本件被告並未因運輸第一級毒品而取得任何利得，無從依毒
    品危害防制條例第十九條第一項之規定，予以宣告沒收，附
    此敘明。
六、據上論斷，應依刑事訴訟法第三百六十九條第一項前段、第
    三百六十四條、第二百九十九條第一項前段、毒品危害防制
    條例第四條第一項、第十八條第一項前段、第十九條第一項
    前段，懲治走私條例第二條第一項、第十一條，刑法第十一
    條、第二十八條、第五十五條、第三十七條第一項、第三項
    ，判決如主文。
本案經檢察官鄭龍照到庭執行職務。
中　　華　　民　　國　　94　　年  　12  　月　　28　　日
　　　　　　　　　刑事第二十一庭審判長法　官  溫耀源
　　　　　　　　　　　　　　　　　    法　官  邱同印
　　　　　　　 　 　　　　　　　　　　法　官  段景榕
以上正本證明與原本無異。
如不服本判決，應於收受送達後十日內向本院提出上訴書狀，其
未敘述上訴之理由者並得於提起上訴後十日內向本院補提理由書
（均須按他造當事人之人數附繕本）。
          　　　　　　　　　　　　　　書記官  陳靜姿
中　　華　　民　　國　　94　　年　　12　　月　　28　　日
附錄：本案論罪科刑法條全文
毒品危害防制條例第四條第一項
製造、運輸、販賣第一級毒品者，處死刑或無期徒刑；處無期徒
刑者，得併科新臺幣一千萬元以下罰金。
懲治走私條例第二條第一項
私運管制物品進口、出口逾公告數額者，處七年以下有期徒刑，
得併科新臺幣三百萬元以下罰金。
